臺灣高等法院高雄分院民事裁定
111年度上字第64號
聲  請  人
即被上訴人  春雨工廠股份有限公司職工福利委員會

法定代理人  蔡東森  
訴訟代理人  蘇義洲律師
            黃郁婷律師
            陳亭方律師
            林育如律師
            王俊怡律師
上  訴  人  杰陽旅行社有限公司

法定代理人  邱玉雪  
上列當事人間請求履行契約事件，被上訴人聲請對於民國108年3
月29日臺灣高雄地方法院110年度訴字第633號第一審判決宣告假
執行，本院裁定如下：
    主  文
聲請駁回。
    理  由
一、被上訴人聲請意旨略以：上訴人上訴理由略為原判決認定被
    上訴人員工因航空公司機位超賣，致無法出團成行，係可歸
    責於上訴人乙節，係有未當，卻未舉證證明上情，更於民國
    111年4月26日第二審準備程序當庭表示捨棄證明超賣機位的
    舉證方式，可見上訴人係意圖延滯訴訟而提起上訴，其上訴
    顯無理由，為避免上訴人一再延滯訴訟，致被上訴人於判決
    確定後執行未果，爰依民事訴訟法第456條第2項規定，聲請
    本院裁定准許就原判決宣告假執行等語。
二、上訴人則以：上訴人提起上訴，已就不服原判決部分逐一列
    舉理由，並為具體指摘及說明，至於航空公司機位超賣部分
    ，因航空公司較諸代理零售機票之旅行業者係屬強勢之一方
    ，且機位超賣與否之舉證事涉航空業者之商業機密與營運資
    訊，非上訴人所能取得，自不因上訴人舉證困難遽謂上訴人
    提起上訴係意圖延滯訴訟，況且本件糾葛乃肇因於訴外人即
    靠行業務員賈薏錂在外以上訴人名義為諸多違法行為，致上
    訴人商譽備受打擊，上訴人自當循上訴途逕據理力爭，要無
    延滯訴訟之意。況本件訟爭之旅遊契約是否已經解除，或仍
    有得繼續履行情事，均攸關被上訴人起訴有無理由，均屬第
    二審上訴程序應調查、辯論及釐清之重要事項，本件上訴並
    無民事訴訟法第456條第2項規定情事存在等語置辯，並求予
    駁回被上訴人假執行之聲請。
三、按第二審法院認為上訴人係意圖延滯訴訟而提起上訴者，應
    依被上訴人聲請，以裁定就第一審判決宣告假執行；其逾時
    始行提出攻擊防禦方法可認為係意圖延滯訴訟者，亦同，民
    事訴訟法第456條第2項定有明文。準此，第二審法院依前開
    規定，以裁定就第一審判決宣告假執行者，須以上訴人係意
    圖延滯訴訟，或逾期提出攻擊防禦方法可認為係意圖延滯訴
    訟者為要件。
四、經查，原判決命上訴人給付被上訴人新臺幣（下同）2,992,
    880元，及自109年10月3日起至清償日止，按年息5%計算之
    利息。上訴人於111年2月8日向原法院提出上訴狀，並於111
    年2月21日提出上訴理由，具體指摘原判決認定訟爭之旅遊
    契約係可歸責於上訴人機位超賣致被上訴人之旅遊活動有部
    分員工無法成行乙節，因機位超賣與否應由航空公司負擔法
    律責任，非可歸責於上訴人；復指摘原判決先認定賈薏錂係
    代理上訴人簽立旅遊契約，卻又認定賈薏錂係自行接團辦理
    ，繼而認定上訴人毋庸為賈薏錂與被上訴人簽立之解約清償
    書負責，其判決理由前後矛盾等語到院（見本院卷第13至23
    頁），上訴人嗣於111年3月28日出席調解程序，於111年4月
    26日準備程序期日到庭陳述意見，尚難認其有遲延未提出上
    訴理由及意圖延滯訴訟情事。再觀諸上訴人歷次書狀及陳述
    ，可知上訴人於原審即曾抗辯機位超賣非可歸責於上訴人，
    不過上訴人因舉證困難，無從提出其他證據方法以證上情，
    自不能以上訴人一時不能舉證遽謂其係意圖延滯訴訟。從而
    ，被上訴人依民事訴訟法第456條第2項規定，聲請就原判決
    宣告假執行，於法尚有未合，不應准許。被上訴人之假執行
    聲請為無理由，應予駁回。
五、據上論結，本件聲請為無理由，爰裁定如主文。
中    華    民    國   111    年    5    月    27     日
                            民事第六庭    
                                審判長法  官  魏式璧
                                      法  官  郭慧珊
                                      法  官  賴文姍
以上正本證明與原本無異。
本件不得抗告。　　　　　　　　　　　　　　　　　　　
中　　華　　民　　國　　111 　年　　5 　　月　　27　　日
                                      書記官  許珈綺